【裁判字號】    92,訴,412
【裁判日期】    920331
【裁判案由】    毒品危害防制條例
【裁判全文】
臺灣高雄地方法院刑事判決                          九十二年度訴字第四一二號
    公  訴  人  臺灣高雄地方法院檢察署檢察官
    被      告  甲○○
右列被告因違反毒品危害防制條例案件，經檢察官提起公訴（九十一年度毒偵字第七
二○四號），本院判決如左：
    主  文
甲○○連續施用第一級毒品，累犯，處有期徒刑壹年。
扣案之第一級毒品海洛因拾壹包（驗後淨重合計壹點零壹公克）、殘餘海洛因之注射
針筒貳支、塑膠分裝杓壹支（均量微無法析離秤重），均沒收銷燬之、空盒壹個沒收
。
    事  實
一、甲○○曾於民國八十二年間因違反肅清煙毒條例案件，經臺灣高等法院高雄分院
    判處有期徒刑四年確定，並於八十六年十月二十六日縮短刑期假釋期滿，未經撤
    銷假釋視為執行完畢；復因施用毒品案件，經本院以八十七年度毒聲字第八○○
    號裁定令入戒治處所施以強制戒治一年，並於九十年三月十二日強制戒治期滿，
    經臺灣高雄地方法院檢察署檢察官於九十年四月一日以九十年度戒毒偵字第四五
    三號為不起訴處分確定在案。詎仍不知悔改，復基於施用第一級毒品之概括犯意
    ，自九十一年七月間某日起至同年十二月二日某時止，連續在高雄市新興區○○
    ○路一五七巷二號住處內，以將第一級毒品海洛因摻入注射針筒內，再用以注射
    自己身體之方式，不定期施用第一級毒品海洛因多次。嗣於九十一年十二月二日
    下午五時二十分許，為警持本院所核發之搜索票在上開住處內當場查獲，並扣得
    第一級毒品海洛因十一包（驗後淨重合計一‧○一公克）、殘餘海洛因之注射針
    筒二支、塑膠分裝杓一支及甲○○所有供置放海洛因所用之空盒一個。復經依本
    院以九十一年度毒聲字第七八三六號裁定送臺灣屏東戒治所強制戒治中。
二、案經高雄市政府警察局三民第二分局移送臺灣高雄地方法院檢察署檢察官偵查起
    訴。
    理  由
一、右揭事實，業據被告甲○○於警訊、偵查中及本院審理時坦承不諱，且其為警查
    獲時所採之尿液經送高雄市立凱旋醫院檢驗結果，呈嗎啡陽性反應，此有高雄市
    立凱旋醫院九十一年十二月二十三日高市凱醫檢字第○○七六八號煙毒尿液檢驗
    成績書及九十一年度高雄市政府警察局三民第二分局尿液送驗登記簿各一紙在卷
    足憑，並有被告為警查獲時，扣案之第一級毒品海洛因十一包、殘餘海洛因之注
    射針筒二支、塑膠分裝杓一支及供置放海洛因所用之空盒一個可資佐證。又扣案
    之白粉十一包經送請法務部調查局鑑驗結果，送驗白粉十一包確屬第一級毒品海
    洛因（驗後淨重合計一‧○一公克），有該局九十二年三月四日調科壹字第二二
    ○○一四六八四號鑑定通知書一紙在卷可參；而扣案之殘餘海洛因之注射針筒二
    支及塑膠分裝杓一支，經送請高雄醫學大學附設中和紀念醫院檢驗結果，亦均確
    含有海洛因成分，有該院九十二年二月二十五日報告編號第九二○二─二○八號
    、第九二○二─二○九號檢驗報告各一紙附卷可證，復有本院搜索票、高雄市政
    府警察局三民第二分局扣押筆錄各一份附卷可稽，被告自白核與事實相符，應堪
    採信。而被告前因施用毒品案件，經本院以八十七年度毒聲字第八○○號裁定令
    入戒治處所施以強制戒治一年，並於九十年三月十二日強制戒治期滿，經臺灣高
    雄地方法院檢察署檢察官於九十年四月一日以九十年度戒毒偵字第四五三號為不
    起訴處分確定，有該不起訴處分書一紙在卷足憑，其於強制戒治期滿為不起訴處
    分後，五年內再犯毒品危害防制條例第十條之罪，經本院以九十一年度毒聲字第
    七八三六號裁定令入戒治處所施以強制戒治一年，亦有本院九十一年度毒聲字第
    七八三六號強制戒治裁定書一紙附卷可憑，本件事證明確，被告犯行洵堪認定。
二、查海洛因係毒品危害防制條例第二條第二項第一款所稱之第一級毒品，核被告甲
    ○○施用海洛因之行為，係犯該條例第十條第一項之施用第一級毒品罪。被告持
    有海洛因後，進而施用，其持有之低度行為應為施用之高度行為所吸收，不另論
    罪。又被告先後施用第一級毒品海洛因之犯行，時間緊接，方法相同，觸犯構成
    要件相同之罪名，顯係基於概括之犯意為之，應依連續犯之規定，以一罪論，並
    加重其刑。另被告曾於八十二年間因違反肅清煙毒條例案件，經臺灣高等法院高
    雄分院判處有期徒刑四年確定，並於八十六年十月二十六日縮短刑期假釋期滿，
    未經撤銷假釋視為執行完畢，有臺灣高雄地方法院檢察署刑案資料查註紀錄表、
    臺灣高等法院被告全國前案紀錄表及本院法務部在監在押資料表各一份在卷可參
    ，其受有期徒刑執行完畢，於五年以內再犯有期徒刑以上之本罪，為累犯，應依
    刑法第四十七條之規定，加重其刑，並依法遞加之。爰審酌被告素行不良，已有
    違反肅清煙毒條例之前科紀錄，且前曾因施用毒品，分別經觀察、勒戒及強制戒
    治後，仍不知悔改警惕，猶繼續施用毒品，本不宜寬貸，惟念其犯後坦承犯行，
    尚知悔悟，且施用毒品乃自戕行為，及對社會危害性等一切情狀，量處如主文所
    示之刑，以資懲儆。扣案之第一級毒品海洛因十一包（驗後淨重合計一‧○一公
    克）及殘餘海洛因之注射針筒二支、塑膠分裝杓一支（因其內之毒品均已無法析
    離，故均視為毒品），應依毒品危害防制條例第十八條第一項前段規定，不問屬
    於犯人與否，均沒收銷燬之。另扣案置放海洛因之空盒一個，經送驗結果雖無海
    洛因成分，有高雄醫學大學附設中和紀念醫院九十二年二月二十五日報告編號第
    九二○二─二一○號檢驗報告一紙在卷可參，惟該空盒係供被告施用毒品所用之
    物，且為被告所有，業據被告於警訊時供明在卷，應依刑法第三十八條第一項第
    二款規定，併予宣告沒收。
據上論斷，應依刑事訴訟法第二百九十九條第一項前段，毒品危害防制條例第十條第
一項、第十八條第一項前段，刑法第十一條、第五十六條、第四十七條、第三十八條
第一項第二款，判決如主文。
中    華      民      國    九十二    年      三      月    三十一    日
                                    臺灣高雄地方法院刑事第三庭
                                        法  官    廖純卿
右正本證明與原本無異。
如不服本判決，應於判決送達後十日內，向本院提出上訴狀。
                                        書記官    劉企萍
中      華      民      國    九十二    年      四      月      二      日
附錄本判決論罪科刑法條全文：
毒品危害防制條例第十條第一項
施用第一級毒品者，處六月以上五年以下有期徒刑。


司法院資訊處製作；財團法人民間司法改革基金會備份。
